---
output: github_document
---

<!-- README.md is generated from README.Rmd. Please edit that file -->

```{r, include = FALSE}
knitr::opts_chunk$set(
  collapse = TRUE,
  comment = "#>",
  fig.path = "man/figures/README-",
  out.width = "100%"
)
```

# Querido Diário API Wrapper

## Visão Geral

Esse pacote faz parte de um projeto chamado [Querido Diário](https://querido-diario-site.netlify.app/) da [Open Knowledge Brasil](https://www.ok.org.br/). A iniciativa tem como objetivo libertar e centralizar as informações nos diários oficiais dos municípios, hoje presas em PDFs obscuros de acesso complicado. 

O Querido Diário fornece uma maneira simples de acessar à [API](https://github.com/okfn-brasil/querido-diario-api) e fazer consultas a ela. Diariamente estamos [coletando os diários](https://github.com/okfn-brasil/querido-diario) e [processando seu conteúdo](https://github.com/okfn-brasil/querido-diario-toolbox) para obter todo o texto desses diários.  

No pacote está disponível uma base contendo as informaçoes sobre os municípios e seus respectivos IDs. 

Este é o Wrapper em Python: [querido-diario-api-wrapper](https://github.com/rennerocha/querido-diario-api-wrapper).

## Instalação 

Para instalar a partir do endereço de um dos repositórios você precisa ter o pacote {remotes} instalado

```{r eval=FALSE}
# Para instalar pacote remotes
install.packages("remotes")
# Para instalar a versão GitHub (dev)
remotes::install_github("katerine-dev/queridodiario")
```

## Exemplo

Algumas buscas que são possíveis de se fazer nesse momento: - Obter os Diários Oficiais de um município dentro de um período determinado de tempo e retornar o link para seus arquivos PDFs. Por exemplo, podemos buscar todos os Diários Oficiais de Natal-RN no período de 01/01/2012 até 31/01/2021; - Obter todos os Diários Oficiais que contenham determinadas palavras-chave. Por exemplo podemos buscar todos os Diários Oficiais de Natal-RN que contenham as palavras "COVID" e "hidroxicloroquina" em toda história ou em determinado período de tempo.

A busca por palavra-chave ainda é limitada e ainda não conseguimos isolar partes dos Diários. Então a busca por palavras muito genéricas pode retornar uma quantidade de resultados muito grande. Por exemplo, se procurarmos por "prefeito", é bem provável que todos os Diários contenham essa palavra.

O pacote pode ser carregado usando:

```{r message = FALSE}
library(queridodiario) # Carrega o pacote
library(tidyverse)
```

```{r}
# para visualizar a base 
glimpse(territories)
```

## Usando a função 

```{r}
# Retorna os diários entre  01/01/2020 e 31/01/2021 que contém as palavras 
# 'covid' e 'cloroquina' no território '2408102' (Natal-RN)

get_gazettes(
  since = "2020-01-01",
  until = "2021-01-31",
  keywords = c("covid", "cloroquina"),
  territory_id = "1302603",
  offset = 0,
  size = 10
)

```
## Requisitos 

`{queridodiario}` requer uma versão do R superior ou igual a 3.4

## Licença  

O `{queridodiario}` é licenciado sob os termos [MIT](https://github.com/katerine-dev/queridodiario/blob/master/LICENSE.md).
